臺灣高等法院花蓮分院刑事判決　　　 100年度侵上訴字第30號
上　訴　人
即　被　告　0000-0000.
選任辯護人　吳漢成律師
上列上訴人因妨害性自主案件，不服臺灣臺東地方法院100年度
侵訴字第2號中華民國100年7月26日第一審判決（起訴案號：臺
灣臺東地方法院檢察署100年度偵字第164號），提起上訴，本院
判決如下：
    主  文
原判決撤銷。
0000-0000B對未滿十四歲女子犯強制猥褻罪，處有期徒刑壹年拾
月。緩刑肆年，緩刑期間付保護管束。
    犯 罪 事 實
一、0000-0000B係0000-0000（民國85年8月生，姓名年籍詳如卷
    內代號與真實姓名對照表，以下簡稱甲女）之伯公，明知甲
    女為未滿14歲之未成年女子，於97年7月、8月間某日11時許
    ，見甲女獨自前來其住宅（地址如卷內代號與真實姓名對照
    所載地址），竟基於對未滿14歲之女子為強制猥褻之犯意，
    在違反甲女意願情況下，將甲女誘往屋內廚房後將甲女擁抱
    坐於腿上，先以手撫摸甲女之胸部，以嘴吸吮甲女之胸部，
    再解開甲女之褲頭，伸手進入撫摸甲女之下體，適為甲女之
    妹即0000-0000C（姓名年籍詳如卷內代號與真實姓名對照表
    ）撞見，0000-0000B即停止前述行為，並佯若無事，以飲料
    水果打發甲女及0000-0000C返家。
二、案經甲女及其母0000-0000A（姓名年籍詳如卷內代號與真實
    姓名對照表）訴由臺東縣警察局移送臺灣臺東地方法院檢察
    署檢察官偵查起訴。
    理  由
一、按被告以外之人於審判外之言詞或書面陳述，除法律有規定
    者外，不得作為證據。刑事訴訟法第159條第1項固有明文。
    惟按被告以外之人於審判外之陳述，雖不符刑事訴訟法第15
    9條之1至之4之規定，而經當事人於審判程序同意作為證據
    ，法院審酌該言詞陳述或書面陳述作成時之情況，認為適當
    者，亦得為證據；當事人、代理人或辯護人於法院調查證據
    時，知有第159條第1項不得為證據之情形，而未於言詞辯論
    終結前聲明異議者，視為有前項之同意，刑事訴訟法第159
    條之5定有明文。查本案以下所引用之被告以外之人於審判
    外之陳述，被告及辯護人對證據能力部分均表示無意見，本
    院審酌該證據作成之情況，認無不適合作為證據之情事，依
    刑事訴訟法第159條之5第1項之規定，認均有證據能力。
二、上揭犯罪事實，業據被告於警詢時、原審及本院審理時均坦
    承不諱，核與證人即被害人甲女、證人即被害人之母、被告
    之女0000-0000D（姓名年籍詳如卷內代號與真實姓名對照表
    ）於警詢時、證人0000-0000C、證人即被害人之父0000-000
    0E（姓名年籍詳如卷內代號與真實姓名對照表）於警詢時及
    偵查中之證詞相符，復有警卷所附臺東縣警察局指認犯罪嫌
    疑人紀錄表、刑案現場測繪圖、刑案現場照片在卷可稽，被
    告前揭自白與事實相符，可以採信。至辯護人於原審雖以被
    告所為似未違反被害人意願等詞為被告辯護，惟查，被害人
    於警詢時證稱被告以手摸伊胸部，接續以嘴吸吮伊胸部，再
    以手摸伊下體時，曾向被告表示：「我要走了」，被告則稱
    ：「再等一下」等情，另參酌0000-0000C於警詢及偵查中證
    稱渠發現被害人坐於被告大腿上，被告以手伸入被害人之褲
    子裡面時，被害人即從被告腿上跳下，拉著渠手跑出被告家
    中，並見被害人表情有生氣之狀等語，可知被告所為已違背
    被害人之意願，且案發當時被害人年約12歲，性觀念雖未成
    熟，但亦非完全懵懂無知，被告為年逾半百之長輩，其對甲
    女隱私部位所為之撫摸、吸吮行為，豈會不違背被害人之意
    願，辯護人上開辯解，尚難採信。綜上，本案犯罪事證明確
    ，被告犯行堪予認定，應依法論科。
三、論罪科刑：
  1.按猥褻係指姦淫以外，足以刺激或滿足性慾，並引起普通一
    般人羞恥或厭惡感之一切色情行為而言（大法官會議解釋釋
    字第407號參照）。查被告於上開時、地，撫摸被害人之胸
    部，接續吸吮被害人之胸部，繼而解開被害人之褲頭，伸手
    進入撫摸被害人之下體之行為，自均屬猥褻之行為。而被害
    人係85年8月生（有其年籍資料在卷可佐），於被告對其猥
    褻時，係未滿14歲之女子。是核被告所為，係犯刑法第224
    條之1之對未滿十四歲女子犯強制猥褻罪。又被告為32年出
    生，於案發時已年滿65歲，因一時性慾而為猥褻行為，致罹
    重典，如處以法定最低本刑有期徒刑3年尚嫌過重，客觀上
    足以引起一般人同情，爰依刑法第59條規定減輕其刑。
  2.爰審酌被告現已年近70歲，身為被害人之伯公，明知被害人
    年齡未滿14歲，不思疼愛呵護，反為逞一己性慾，罔顧被害
    人之意願，對被害人為猥褻之行為，影響被害人身心正常發
    展；又被害人之父於原審已表明不予追究，被害人及其母於
    原審雖表示希望法院重判之意，惟被害人因本案承受不少親
    族壓力，精神上備受煎熬，被害人之母於本院數度到庭表示
    已經原諒被告，被告年事已高，不希望被告入獄服刑等情，
    而被告事後已知悔悟，並給付被害人新臺幣36萬元，匯入其
    母帳戶，有郵政跨行匯款申請書在卷可按，足見其有心彌補
    所造成之損害，及其犯罪之動機、目的、手段、生活情況及
    智識程度等一切情狀，量處如主文所示之刑。又被告未曾受
    有期徒刑以上刑之宣告，經此科刑教訓，應知悔悟，無再犯
    之虞，其所受刑之宣告以暫不執行為適當，爰諭知緩刑4年
    ，並依刑法第93條第1項第1款之規定諭知緩刑期間付保護管
    。原審認事用法固非無見，惟原審未審酌被告有無刑法第59
    條規定之適用，尚有未洽，且告訴人於本院已表明原諒被告
    ，被告亦知悔悟，極思彌補被害人，量刑之基礎與原審亦有
    不同，被告上訴主張量刑過重，為有理由，爰撤銷原審判決
    ，併此敘明。
據上論斷，應依刑事訴訟法第369條第1項前段、第364條、第299
條第1項前段，刑法第224條之1、第59條、第74條第1項第1款、
第93條第1項第1款，判決如主文。
本案經檢察官葉淑文到庭執行職務。
中    華    民    國  100    年    12    月    9    日
                  刑事庭審判長法  官  何方興
                              法  官  陳秋錦
                              法  官  林碧玲
以上正本證明與原本無異。
如不服本判決，應於收受送達後10日內向本院提出上訴書狀，其
未敘述理由者，並得於提起上訴狀後10日內向本院補提理由書（
均須按他造當事人之人數附繕本）「切勿逕送上級法院」。
告訴人或被害人如對於本判決不服者，應具備理由請求檢察官上
訴，其上訴期間之計算係以檢察官收受判決正本之日期為準。
中    華    民    國   100    年    12    月    9     日
                              書記官  李閔華
附錄本判決論罪科刑之法條：
中華民國刑法第224條之1
（加重強制猥褻罪）
犯前條之罪而有第 222 條第 1 項各款情形之一者，處 3 年以
上 10 年以下有期徒刑。